# 请教版主，这个属于重大会计政策变更吗？

提问人：紫鼎兴 1007 时间：2023-09-13 10:47:22
有限责任公司（国有控股），目前《小企业会计准则》，打算变更为《企业会计准则》，这个属于重大会计变更吗？是否需要董事会审批通过？
目前情况是监事长认为属于重大会计政策变更，需要董事会流程；但是有一个董事认为这事经营层确定就行，不用什么事都找董事会审批。
网上没查到确切判断依据，请版主指点。谢谢

回答人：chenyiwei
执行会计准则的变更属于会计核算体系的根本变化，其重要性超出任何会计政策变更，故需经董事会决议。
例如，“上海市国有资产监督管理委员会于本市国有企业执行《企业会计准则》的通知”（沪国资委统[2008]354号）规定：
企业集团应向市国资委提出执行新会计准则的申请，主要内容包括：
1 ）企业拟执行新会计准则的理由；
2 ）拟执行新会计准则的时间、范围；
3 ）执行新会计准则预计对企业财务状况、经营成果的影响；
4 ）拟聘请的会计师事务所情况；
5 ）其他准备工作。
申请应附报企业董事会等权力机构对企业申请执行新会计准则的决议、拟执行新会计准则的企业清单、按新会计准则修订的集团会计核算办法、新旧会计科目衔接对照表。